# 立项阶段费用会计处理？

提问人：tianping820808 时间：2021-03-25 10:33:06
广东省税务局发布的《十大重点领域企业研发费税收政策系列指引》（ 2020 年版）中，将企业研发活动分为立项阶段、研究阶段和开发阶段。立项阶段的人员人工费用和其他相关费用可享受加计扣除政策。准则是将内部研发活动分为研究阶段和开发阶段，其研究阶段包含了广东省税务局文件所说的立项阶段。个人认为，广东省税务局文件的阶段划分更贴近实务。由此带来关于立项阶段的费用是计入“研发支出——费用化支出”还是“管理费用（非研发费用）“的思考。 请教陈版，会计实务上是否应该以研发活动是否通过立项评审为分界点来确定账务处理，对于立项阶段的费用均计入管理费用（非研发费用），对于通过立项评审进入研究阶段后的费用计入“研发支出——费用化支出”？还是说立项阶段的费用就可计入“研发支出——费用化支出”？
研发费用.jpg
(109.78 KB, 下载次数: 31)
4 天前 上传

回答人：chenyiwei
立项主要是内部管理要求，会计上并无“只有已立项项目的研发支出才能列入研发费用”的规定。立项前的一些准备工作很可能属于无形资产准则所定义的研究阶段。